臺灣士林地方法院小額民事判決　　　　　 96年度小字第213號
原　　　告　上海商業儲蓄銀行股份有限公司
法定代理人　乙○○
訴訟代理人　丙○○
被　　　告　甲○○
上列當事人間給付票款事件，本院於民國96年5 月23日言詞辯論
終結，判決如下：
    主  文
原告之訴駁回。
訴訟費用由原告負擔。
　　爭執事項及理由要領
一、原告主張：原告執有訴外人金龍保全股份有限公司（下稱金
    龍保全公司）於民國93年3 月1 日所交付，由被告所簽發票
    載發票日為95年4 月28日、面額新臺幣（下同）3 萬7,800
    元之支票乙紙（下稱系爭支票），屆期提示，竟遭退票，因
    金龍保全公司已無營業，去向不明，爰依票據關係，訴請被
    告給付上開票款暨法定利息等語。並聲明：被告應給付原告
    3 萬7,800 元及自95年4 月28日起至清償日止，按年利率百
    分之6 計算之利息。
二、被告不爭執原告所提出系爭支票及退票理由單為真正，惟以
    ：伊簽發系爭支票係交付予金龍保全公司，伊已聲請假處分
    ，並訴請金龍保全公司返還系爭支票勝訴確定，原告與金龍
    保全公司間並無票據權利轉讓關係，伊無庸給付原告票款等
    語，資為抗辯。並聲明：原告之訴駁回。
三、按支票得依背書及交付而轉讓。票據法第144 條準用同法第
    30條第1 項規定固有明文。惟於支票背面蓋章者，非必為轉
    讓票據權利之背書行為，如係以委任他人取款為目的，即與
    轉讓票據之背書不同，執有票據者僅受委任提示支票，尚非
    受讓票據權利之持票人。經查，依原告所提出金龍保全公司
    出具之票據託收及帳戶擔保約定書之內容，該公司僅係委任
    原告提示取款，並非背書轉讓票據權利，此亦為原告自承無
    訛，顯然原告並非受讓票據權利之持票人，自無從請求被告
    給付票款。再者，被告抗辯其訴請金龍保全公司返還系爭支
    票，已經勝訴確定乙節，亦提出臺灣板橋地方法院94年度板
    簡字第418 號宣示判決筆錄暨確定證明書影本為證，堪信屬
    實。而原告並自承未給付金龍保全公司對價等情，則縱認原
    告已受讓票據權利，惟依票據法第14條第2 項規定，其無對
    價取得系爭支票，亦不得享有優於其前手即金龍保全公司之
    權利，金龍保全公司既負有返還系爭支票予被告之義務，對
    被告並無票據權利，是則，原告亦無權請求被告給付本件票
    款，被告上開抗辯，足堪憑採。本件原告之請求，自屬無據
    。
四、從而，原告本於票據法律關係，請求被告給付票款3 萬7,80
    0 元，及自95年4 月28日起至清償日止，按年利率百分之6
    計算之利息，為無理由，應予駁回。
中　　華　　民　　國　　96　　年　　5 　　月　　31　　日
                  簡易庭  法  官  施月燿
以上正本證明與原本無異。
如不服本判決，應於送達後20日內，向本院提出上訴狀，並表明
上訴理由（上訴理由應表明一、原判決所違背之法令及具體內容
。二、依訴訟資料可認為原判決有違背法令之具體事實。），如
於本判決宣示後送達後提起上訴者，應於判決送達後20日內補提
上訴理由書（須附繕本），如未於上訴後20日內補提合法上訴理
由書，法院得逕以裁定駁回上訴。
中　　華　　民　　國　　96　　年　　6 　　月　　5 　　日
                          書記官  韓金發
